【裁判字號】    98,審訴,1504
【裁判日期】    980626
【裁判案由】    毒品危害防制條例
【裁判全文】
臺灣桃園地方法院刑事判決            98年度審訴字第1504號
公  訴  人  臺灣桃園地方法院檢察署檢察官
被      告  甲○○
上列被告因違反毒品危害防制條例案件，經檢察官提起公訴（98
年度毒偵字第2406號），被告於本院準備程序進行中，就被訴事
實為有罪之陳述，經本院告知簡式審判程序意旨，並聽取公訴人
及被告之意見後，本院合議庭裁定改依簡式審判程序審理，茲判
決如下：
    主      文
甲○○施用第一級毒品，累犯，處有期徒刑拾壹月，扣案之第一
級毒品海洛因壹包含袋（驗餘淨重肆點零玖公克）沒收銷燬之，
注射針筒貳支、夾鍊袋拾個、分裝匙伍支均沒收；又施用第二級
毒品，累犯，處有期徒刑捌月，扣案之玻璃球壹個、夾鍊袋拾個
、分裝匙伍支均沒收；應執行有期徒刑壹年肆月，扣案之第一級
毒品海洛因壹包含袋（驗餘淨重肆點零玖公克）沒收銷燬之，注
射針筒貳支、夾鍊袋拾個、分裝匙伍支、玻璃球壹個均沒收。
    事實及理由
一、犯罪事實：
    緣甲○○(一)於民國87年間因施用毒品案件，經臺灣新竹地方
    法院（下簡稱新竹地院）以87年度毒聲字第1 號裁定送觀察
    、勒戒後，認無繼續施用毒品傾向，於87年6 月10日執行完
    畢釋放，並經臺灣新竹地方法院檢察署檢察官以87年度偵字
    第3173號為不起訴處分確定；於上開觀察、勒戒執行完畢釋
    放後5 年內，(二)於87年間因施用毒品案件，經新竹地院以87
    年度毒聲字第472 號裁定送觀察、勒戒後，認有繼續施用毒
    品傾向，再經新竹地院以88年度毒聲字第406 號裁定送強制
    戒治，經停止戒治後，嗣經撤銷停止戒治復入戒治處所執行
    戒治，而於89年11月9 日戒治期滿執行完畢，刑責部分則經
    新竹地院以88年度竹東簡字第54號判處有期徒刑6 月確定並
    經易科罰金執行完畢；(三)於90年間因施用毒品案件，經新竹
    地院以90年度毒聲字第699 號裁定送強制戒治，迄91年7 月
    25日戒治期滿執行完畢，刑責部分則經臺灣高等法院以90年
    度上易字第2866號判處有期徒刑10月確定；(四)於90年間因施
    用毒品案件，經新竹地院以90年度訴字第531 號判處有期徒
    刑10月確定，上開(三)、(四)罪刑嗣經新竹地院以91年度聲字第
    583 號裁定應合併執行有期徒刑1 年7 月確定，入監執行後
    ，於92年11月27日縮短刑期假釋出監併付保護管束，於93年
    2 月5 日因保護管束期滿假釋未經撤銷，而視為執行完畢（
    於本案構成累犯）。(五)於94年間因施用毒品案件，經新竹地
    院以94年度訴字第574 號判處有期徒刑11月（施用第一級毒
    品罪部分）、8 月（施用第二級毒品罪部分），應執行有期
    徒刑1 年6 月確定，(六)於94年間因轉讓毒品案件，經新竹地
    院以94年度訴字第347 號判處有期徒刑1 年2 月，嗣經減為
    有期徒刑7 月確定，(五)、(六)罪刑經入監接續執行後，於96年
    11月15日縮刑期滿執行完畢（於本案構成累犯）。詎其仍不
    知悔改並戒除毒癮，復分別基於施用第一、二級毒品之犯意
    ，於98年1 月18日17時許，在其前位於新竹縣竹東鎮○○街
    431 巷1 號之居處內，施用第一級毒品海洛因、第二級毒品
    甲基安非他命（起訴書誤為安非他命）各1 次。嗣為警於同
    日22時30分許，在上址處查獲，並扣得其所有之第一級毒品
    海洛因1 包（驗餘淨重4.09公克，含與毒品無法析離之包裝
    袋1 個），及其所有而分別供施用第一級毒品所用之注射針
    筒2 支、供施用第二級毒品所用之玻璃球1 個、供施用第一
    、二級毒品所用之夾鍊袋10個、分裝匙5 支。
二、證據名稱：
    (一)被告甲○○於警詢中之供述、於檢察官偵查及本院審理中
      之自白。
    (二)新竹市警察局毒品犯罪嫌疑人尿液採驗作業管制紀錄及台
      灣檢驗科技股份有限公司濫用藥物檢驗報告各1 份。
    (三)新竹市警察局第二分局搜索筆錄、扣押物品目錄表、扣押
      物品清單、法務部調查局濫用藥物實驗室鑑定書各1 份及
      扣案之第一級毒品海洛因1 包（驗餘淨重4.09公克，含與
      毒品無法析離之包裝袋1 個）、注射針筒2 支、玻璃球1
      個、夾鍊袋10個、分裝匙5 支。
    (四)臺灣高等法院被告前案紀錄表1 份。
三、附記事項：
    扣案之第一級毒品海洛因1 包，其中包裝袋部分，依現行檢
    驗方式乃以刮除方式為之，包裝袋上仍會摻殘若干毒品無法
    分離，自應一體視為毒品部分，而依毒品危害防制條例第18
    條第1 項前段規定，宣告沒收銷燬之。
四、應適用之法條：
    刑事訴訟法第299 條第1 項前段、第273 條之1 第1 項、第
    310 條之2 、第454 條第1 項，毒品危害防制條例第10條第
    1 項、第2 項、第18條第1 項前段，刑法第11條、第47條第
    1 項、第38條第1 項第2 款、第51條第5 款。
五、如不服本判決，得自收受送達之翌日起10日內向本院提出上
    訴狀（應附繕本），其未敘述上訴理由者，應於上訴期間屆
    滿後20日內補提理由書狀於本院，上訴於臺灣高等法院。
本案經檢察官丁俊成到庭執行職務。
中    華    民    國    98    年     6    月    26    日
                  刑事庭        法  官  林靜梅
以上正本證明與原本無異。
                                書記官  施春祝
中    華    民    國    98    年     6    月    26    日
本案論罪科刑法條：
毒品危害防制條例第10條
施用第一級毒品者，處 6 月以上 5 年以下有期徒刑。
施用第二級毒品者，處 3 年以下有期徒刑。


司法院資訊處製作；財團法人民間司法改革基金會備份。
